【裁判字號】    95,易緝,155
【裁判日期】    951003
【裁判案由】    竊盜
【裁判全文】
臺灣高雄地方法院刑事判決             95年度易緝字第155號
被      告  丙○○
                      0號
選任辯護人  湯瑞科律師
上列被告因竊盜案件，經檢察官聲請簡易判決處刑 (93年偵字第
4742號)， 本院認不宜以簡易判決處刑，改依通常訴訟程序審理
，經被告為有罪陳述，本院適用簡式審判程序審理，判決如下：
   主   文
丙○○竊盜，處有期徒刑月，如易科罰金，以銀元佰元即新
台幣玖佰元折算壹日。
    事  實
一、丙○○意圖為自己不法之所有，於民國93年2 月29日早上7
    時許，在高雄市苓雅區○○○○○道旁工地內，利用不知情
    之陳建智、鄭建良（均另為不起訴處分確定在案），由鄭建
    良駕駛車號ＸＦ- 825 號營業大貨吊車，丙○○與陳建智在
    旁協助捆綁之方式，吊運竊取乙○○所有置放工地內之Ｈ型
    大鋼樑2 支（價值約新台幣15萬6 千元），迨將Ｈ型鋼樑搬
    運至鄭建良所駕駛前揭貨車上後，正欲駕車離去時，遭乙○
    ○當場發現報警查獲。
二、案經高雄市政府警察局苓雅分局報告台灣高雄地方法院檢察
    署檢察官偵查起訴。
    理  由
一、程序部分：
    本件被告丙○○所犯為死刑、無期徒刑或最輕本刑為3 年以
    上有期徒刑以外之罪，其於準備程序中就被訴事實為有罪之
    陳述，經法官告知簡式審判程序之旨，並聽取公訴人及被告
    之意見後，依刑事訴訟法第273 條之1 第1 項規定，裁定由
    受命法官獨任進行簡式審判程序，合先敘明。
二、實體部分：
  (一)上揭事實，業經被告於本院審理時坦承不諱，核與被害人乙
    ○○指述之情節相符，此外，復有贓物認領保管收據各1 紙
    、照片計11幀在卷可稽，是被告之自白與事實相符，其犯行
    事證明確，堪可認定。
  (二)被告行為後，如附表所示之相關法律均業經變更，並俱於95
    年7 月1 日施行，玆經整體比較結果，裁判時法並未較為有
    利，從而依刑法第2 條第1 項規定，自應適用各該行為時法
    ，亦即修正前法至明。核被告所為，係犯修正前刑法第320
    條第1 項之竊盜罪。被告利用不知情之陳建智、鄭建良搬運
    所竊取之Ｈ型鋼樑2 支至卡車，為間接正犯，應負與正犯同
    一責任。爰審酌被告正值青壯之年，不思以正當方式取得財
    物，竟貪圖私慾，竊取他人之物，侵害他人之財產安全，惡
    性非輕，惟念其所竊取之物，價值尚非甚鉅，且已由被害人
    領回，及被告於本院審理中坦承犯行，犯罪後態度尚可等一
    切情狀，量處如主文所示之刑，並諭知易科罰金之折算標準
    。
  (三)公訴意旨略以被告觸犯刑法第320 條第1 項、第3 項之竊盜
    未遂罪責等語，惟被告業已將所竊取之Ｈ型大鋼樑二支搬運
    上卡車，正欲離去時，始由被害人乙○○發現報警處理之事
    實，業據被告供陳明確 (見本院卷第55頁)， 核被告上揭犯
    行已將所竊取物置於其實力支配下，應屬既遂，而檢察官於
    本院審理中，亦已當庭更正起訴法條為竊盜既遂 (見本院卷
    第56頁)，附此敘明。
三、依刑事訴訟法第299 條第1 項前段、273 條之1 第1 項、刑
    法第2 條第1 項、修正前 (下同)刑 法320 條第1 項、第41
    條第1 項前段，罰金罰鍰提高標準條例第1 條前段、刪除前
    罰金罰鍰提高標準條例第2 條，判決如主文。
四、本案經檢察官甲○○到庭執行職務。
中    華    民    國    95    年    10    月    3     日
                      刑事第五庭  法  官  張金柱
以上正本證明與原本無異。
如不服本判決，應於收受送達後10日內向本院提出上訴書狀。
（須附繕本）
中    華    民    國    95    年    10    月    11    日
                                  書記官  蘇  豫
附錄本案論罪科刑適用之法條：
中華民國刑法第320條
意圖為自己或第三人不法之所有，而竊取他人之動產者，為竊盜
罪，處五年以下有期徒刑、拘役或五百元以下罰金。
┌──────────────────────────────────────────────────┐
│附表：                                                                                              │
├──────┬─────────────┬─────────────┬───────┬───────┤
│相關變更條文│行為時法（下稱舊法）之內容│裁判時法（下稱新法）之內容│比  較  理  由│備    註      │
├──────┼─────────────┼─────────────┼───────┼───────┤
│【罰金刑貨幣│依法律應處罰金、罰鍰者，就│中華民國94年1 月7 日法修正│刑法之貨幣單位│經按現行法規所│
│單位之變更】│其原定數額得提高為2 倍至10│施行後，刑法分則編所定罰金│由「元（指銀元│定貨幣單位折算│
│罰金罰鍰提高│倍（刑法乃係定明10倍）。第│之貨幣單位為新臺幣。94年1 │）」變更為「新│新臺幣條例第2 │
│標準條例第1 │1 條所定得提高倍數之規定，│月7 日刑法修正時，刑法分則│臺幣」，且刑法│條之規定折算後│
│條前段、第5 │於本條例修正後制定之法律，│編未修正之條文定有罰金者，│分則之罰金數額│等值，是以新法│
│條→刑法施行│不適用之；本條例修正前公布│自94年1 月7 日刑法修正施行│，亦視該分則先│並未較有利    │
│法第1 之1 條│之法律，於本條例修正後修正│後，就其所定數額提高為30倍│前曾修正與否，│              │
│第1 項、第2 │其罰金罰鍰數額或法律經全部│。但72年6 月26日至94年1 月│而分別提高3 或│              │
│項          │修正而其罰金罰鍰數額未予變│7 日新增或修正之條文，就其│30倍。        │              │
│            │更者，亦同。              │所定數額提高為3 倍。      │              │              │
├──────┼─────────────┼─────────────┼───────┼───────┤
│刑法第33條第│罰金：（銀元）1 元以上。  │罰金：新臺幣1000元以上，以│罰金刑之下限，│舊法有利      │
│5 款：罰金刑│                          │百元計算。                │由銀元10元（亦│              │
│下限變更    │                          │                          │經提高）即新臺│              │
│            │                          │                          │幣30元，提高為│              │
│            │                          │                          │新臺幣1000元  │              │
├──────┼─────────────┼─────────────┼───────┼───────┤
│【易科罰金折│犯最重本刑為5 年以下有期徒│犯最重本刑為5 年以下有期徒│易科罰金折算標│舊法有利      │
│算標準變更】│刑以下之刑之罪，而受6 個月│刑以下之刑之罪，而受6 個月│準由銀元300 元│              │
│修正前刑法第│以下有期徒刑或拘役之宣告…│以下有期徒刑或拘役之宣告者│即新臺幣900 元│              │
│41條第1 項前│得以（銀元，下同）1 元以上│，得以新臺幣1000元、2000元│，提高為以新臺│              │
│段、修正前罰│3 元以下折算1 日，易科罰金│或3000元折算1 日，易科罰金│幣1000元、2000│              │
│金罰鍰提高標│。依刑法第41條易科罰金…就│。                        │元或3000元折算│              │
│準條例第2 條│其原定數額提高為100 倍折算│                          │1 日。        │              │
│→現行刑法第│1 日；法律所定罰金數額未依│                          │              │              │
│41條第1 項前│本條例提高倍數，或其處罰法│                          │              │              │
│段          │條無罰金刑之規定者，亦同。│                          │              │              │
╠═══╤══╪═════════════╧═════════════╧═══════╪═══════╡
║      │    │竊盜罪                                                                │舊法最低度刑較│
║整體比│舊法│5 年以下有期徒刑、拘役或銀元5000元即新臺幣15000 元以下、銀元10元即新臺│低，且易科罰金│
║較結果│    │幣30元以上罰金                                                        │之金額較低，較│
║      ├──┼───────────────────────────────────┤為有利        │
║      │新法│5年以下有期徒刑、拘役或新臺幣15000元 以下、新臺幣1000元以上罰金       │              │
║      │    │                                                                      │              │
╙───┴──┴───────────────────────────────────┴───────┘


司法院資訊處製作；財團法人民間司法改革基金會備份。
